臺灣新竹地方法院刑事裁定　　　　　　　96年度撤緩字第55號
聲　 請　 人　臺灣新竹地方法院檢察署檢察官
受保護管束人　甲○○
上列聲請人因受保護管束人犯妨害自由案件（本院九十六年度訴
字第二八三號），聲請撤銷緩刑之宣告（九十六年度執聲字第五
三八號），本院裁定如下：
    主  文
聲請駁回。
    理  由
一、聲請意旨略以：查受保護管束人因妨害自由案件，經本院以
    九十六年度訴字第二八三號判決判處有期徒刑七月，同時宣
    告緩刑二年，緩刑期間內付保護管束，並於民國九十六年七
    月二日確定。嗣由臺灣新竹地方法院檢察署以九十六年度執
    保字第一二四號執行緩刑期間付保護管束。惟受保護管束人
    於前述保護管束期間前犯公共危險等案件，業經本院以九十
    六年度竹簡字第八七九號判決判處有期徒刑四月，如易科罰
    金，以銀元三百元折算一日，並於九十六年七月三十日判決
    確定。核受保護管束人所為，合於刑法第七十五條之一第一
    項第一款之規定，爰依刑事訴訟法第四百七十六條聲請撤銷
    緩刑之宣告等語。
二、經查：
（一）本件受保護管束人甲○○於本院九十六年度訴字第二八三
      號妨害自由案件中犯罪時間為九十五年五月十一日，而其
      於該案經協商判決判處有期徒刑七月、緩刑二年、緩刑期
      內付保護管束，該案並於九十六年七月二日確定；而受保
      護管束人甲○○在緩刑期前之九十四年八月三十一日起至
      九十五年三月七日止，因公共危險之犯行，經本院於九十
      六年六月二十九日以九十六年度竹簡字第八七九號簡易判
      決判處有期徒刑四月，嗣於同年七月三十日確定等情，有
      該簡易判決、臺灣高等法院被告前案紀錄表各一份在卷可
      稽，是其確於緩刑期前故意犯他罪，而在緩刑期內受得易
      科罰金之有期徒刑之宣告確定，與刑法第七十五條之一第
      一項第一款之規定相符。
（二）惟按刑法之緩刑制度係為促進惡性輕微之被告或偶發犯、
      初犯利於改過自新而設，修正後刑法第七十五條之一有關
      第一項第一、二款之立法理由亦認「現行關於緩刑前或緩
      刑期間故意犯他罪，而在緩刑期內受得易科罰金之有期徒
      刑之宣告者，列為應撤銷緩刑之事由，因認過於嚴苛，而
      排除第七十五應撤銷緩刑之事由，移列至得撤銷緩刑事由
      ，俾使法官依被告再犯情節，而裁量是否撤銷先前緩刑之
      宣告」；是若緩刑前因故意犯他罪，而在緩刑期內受得易
      科罰金之有期徒刑、拘役或罰金之宣告確定者，依前揭規
      定及說明，既已課予法院裁量之義務，則受保護管束人雖
      合於上開要件，然是否已足認前案緩刑宣告難收其預期效
      果，而有執行刑罰之必要，仍須衡酌相關情況決定之。查
      受保護管束人甲○○在公共危險該案件中，並非策劃該案
      犯罪之主要犯罪行為人，乃係參與車隊集結飆車之行動一
      節，業經本院查核屬實，並有該判決在卷可查，核其所為
      雖嚴重壅塞道路交通並致生公眾往來之危險，誠難卸責，
      惟其尚節制自身行為，而未如其他參與飆車之眾多人中有
      人持開山刀、具殺傷力之改造槍彈參與飆車鬧事，並造成
      多位無辜路人遭砍殺成傷、店家設備遭毀損等重大法益遭
      侵害（其等殺人未遂、妨害自由、毀損等犯行，亦均經本
      院判處刑罰在案，參本院九十五年度訴字第七七六號判決
      書），本件受保護管束人並於該案自白，坦承犯行，本院
      審酌上情後，認受保護管束人犯罪情節尚屬輕微。再者，
      受保護管束人甲○○所犯本院九十六年度訴字第二八三號
      妨害自由之犯行，則係因同案被告林啟陽與被害人史昭虹
      二人糾紛，經林啟陽邀約而參與犯行，而該案主要謀議及
      下手實施妨害自由、恐嚇取財之人，亦均非受保護管束人
      本人，受保護管束人僅參與駕車搭載被害人史昭虹之犯罪
      行為分擔一節，業經本院調閱該案卷證查核屬實，並有該
      判決正本一份附卷可稽，是受保護管束人雖參與該案犯罪
      ，惟其犯罪手段對被害人法益之侵害尚稱輕微，與其先前
      飆車行為之罪質亦完全不同，受保護管束人復於該案自白
      犯罪，具有悔意，並當庭表示尚有一公共危險案件（即上
      開飆車犯行）尚未審結，公訴人審酌上情後仍聲請本院與
      受保護人進行協商，協商內容則為受保護管束人願受有期
      徒刑七月，緩刑二年，緩刑期內付保護管束之判決宣告等
      節，復經本院調閱該案卷證及筆錄核閱無誤。本院酌量上
      開情狀，認受保護管束人犯罪情節尚非重大，非難性較低
      ，且該案公訴人既已審酌上情，而與受保護管束人達成之
      協商合意係予以宣告緩刑二年勵其自新，並不宜再聲請撤
      銷其原與受保護管束人達成之協商合意內容。是本院實難
      僅憑原已知之受保護管束人後案行為即公共危險犯行，認
      定其前案之緩刑宣告有何難收刑罰預期效果，或其將來會
      有再犯前案類似侵害他人法益或造成他人法益危險之犯行
      ，而造成緩刑效果不彰之情。
三、綜上，聲請人依據刑事訴訟法第四百七十六條、刑法第七十
    五條之一第一項第一款聲請撤銷受保護管束人前案緩刑之宣
    告固非無據，惟經本院審酌前開各情，尚難認受刑人原宣告
    之緩刑難收其預期效果，非經入監執行無以收儆懲或矯正之
    效，而有執行刑罰之必要，此外，卷存證據亦無其他可認受
    刑人前案緩刑宣告難收預期效果之積極事證可供審酌，是認
    本件聲請應予駁回。
四、爰依刑事訴訟法第二百二十條，裁定如主文。
中　　華　　民　　國　　96　　年　　11　　月　　14　　日
                  刑事第五庭    法  官　楊麗文
以上正本證明與原本無異。
如不服本裁定，應於裁定送達後五日內向本院提出抗告狀。
中　　華　　民　　國　　96　　年　　11　　月　　14　　日
                                書記官   蕭惠婷
